【裁判字號】    98,上訴,4670
【裁判日期】    981229
【裁判案由】    毒品危害防制條例
【裁判全文】
臺灣高等法院刑事判決                98年度上訴字第4670號
上  訴  人
即  被  告  甲○○
                    （現於臺灣臺北監獄士林分監執行中）
上列上訴人即被告因違反毒品危害防制條例案件，不服臺灣士林
地方法院98年度審訴字第828 號，中華民國98年10月9 日第一審
判決（起訴案號：臺灣士林地方法院檢察署98年度毒偵字第1463
號），提起上訴，本院判決如下：
    主  文
上訴駁回。
    理  由
一、依刑事訴訟法第350 條、第361 條、第362 條、第367 條規
    定，不服地方法院之第一審判決而上訴者，須提出上訴書狀
    ，並應敘述具體理由，為上訴必備之程式；其所提出之書狀
    未敘述上訴理由，或僅曾以言詞陳述上訴理由者，均應於上
    訴期間屆滿後20日內補提理由書於第一審法院。第一審法院
    經形式審查，認逾期未補提上訴理由者，應定期間先命補正
    ；逾期未補正者，為上訴不合法律上之程式，應以裁定駁回
    。倘已提出上訴理由，但所提非屬具體理由者，則由第二審
    法院以上訴不合法律上之程式，判決駁回。而所謂具體理由
    ，必係依據卷內既有訴訟資料或提出新事證，指摘或表明第
    一審判決有何採證認事、用法或量刑等足以影響判決本旨之
    不當或違法，而構成應予撤銷之具體事由，始克當之（例如
    ：依憑證據法則具體指出所採證據何以不具證據能力，或依
    憑卷證資料，明確指出所為證據證明力之判斷如何違背經驗
    、論理法則）；倘僅泛言原判決認定事實錯誤、違背法令、
    量刑失之過重或輕縱，而未依上揭意旨指出具體事由，或形
    式上雖已指出具體事由，然該事由縱使屬實，亦不足以認為
    原判決有何不當或違法者（例如：對不具有調查必要性之證
    據，法院未依聲請調查亦未說明理由，或援用證據不當，但
    除去該證據仍應為同一事實之認定），皆難謂係具體理由，
    俾與第二審上訴制度旨在請求第二審法院撤銷、變更第一審
    不當或違法之判決，以實現個案救濟之立法目的相契合，並
    節制濫行上訴，最高法院97年度台上字第892 號判決意旨參
    照。
二、原審判決認被告甲○○明知海洛因係依毒品危害防制條例第
    2 條第2 項第1 款列為第一級毒品管理，不得非法持有及施
    用，竟於觀察、勒戒執行完畢釋放後五年內再犯施用毒品案
    件經法院判處罪刑確定後，猶不知悔悟並戒絕毒癮，復基於
    施用第一級毒品海洛因之犯意，於民國98年8 月1 日某時在
    臺北縣汐止市鄉○路○ 段169 號「汐鄉汽車旅館」110 號房
    ，以針筒注射之方式，施用第一級毒品海洛因一次。嗣於民
    國98年8 月3 日20時30分許，因另涉毒品案件為警緝獲，經
    其同意採集尿液送驗，結果呈嗎啡陽性反應。前揭事實，業
    據被告於原審審理中供承不諱（原審卷第42頁），而其於上
    開時、地為警查獲後所採尿液經送臺灣檢驗科技股份有限公
    司以EIA酵素免疫分析法初步檢驗及以GC/MS氣相層析質譜儀
    法確認檢驗結果，確均呈鴉片類（嗎啡）陽性反應乙節，亦
    有該公司98年8 月21日濫用藥物檢驗報告、臺北縣政府警察
    局汐止分局煙毒麻醉案件送者姓名及代碼對照表各一紙附卷
    可稽（偵查卷第55頁、第56頁）扣案可資佐證，被告之自白
    既有上開證據足資補強，應堪信為真實。被告於有期徒刑執
    行完畢後，五年內故意再犯有期徒刑以上之本罪，應依刑法
    第47條第1 項之規定論以累犯，並加重其刑。原審審酌被告
    告曾有多次施用毒品前科，經觀察、勒戒程序仍無法戒除，
    復又觸犯本件犯行，顯示其無戒絕之決心，又本件被告施用
    第一級毒品次數僅一次，雖係傷害自身健康，惟所生危害非
    鉅，被告犯後已坦承犯行，態度尚屬良好等一切情狀，量處
    被告刑責。
三、本件上訴人即被告甲○○不服原判決，於98年10月23日具狀
    提起第二審上訴，同年11月12日補充上訴理由，其上訴理由
    略以：被告自始已坦承自白犯罪，而吸食毒品行為僅祇於自
    戕自己健康，按世界各國通例，應當病犯性犯人對待，原審
    量刑過重，被告深表悔悟，且在美沙酮治療過程即為警緝獲
    ，望啟自新之路等語。
四、惟查：量刑之輕重，係屬事實審法院得依職權自由裁量之事
    項，茍於量刑時，已依行為人之責任為基礎，並斟酌刑法第
    57條各款所列情狀，而未逾越法定範圍，又未濫用其職權，
    即不得遽指為違法，此觀最高法院72年度台上字第6696號判
    例意旨自明。本件原判決於量刑時，已依上揭規定，審酌上
    訴人曾有多次施用毒品之前科，經觀察、勒戒程序，仍無法
    戒除，復又觸犯本件犯行，顯示其無戒絕之決心，又本件被
    告同時施用第一級毒品，雖傷害自身健康，惟所生危害非鉅
    ，被告犯後已坦承犯行，態度尚屬良好等一切情狀，量處被
    告徒刑。復核被告上訴理由之內容，未就原審判決有何採證
    認事、用法或量刑等足以影響原審判決本旨之不當或違法，
    而為具體指摘，揆諸首揭規定，其上訴自屬不合法律上之程
    式，爰不經言詞辯論，予以駁回。
據上論斷，應依刑事訴訟法第367 條前段、第372 條，判決如主
文。
中    華    民    國    98    年    12    月    29    日
                  刑事第四庭  審判長法  官  陳筱珮
                                    法  官  孫惠琳
                                    法  官  邱滋杉
以上正本證明與原本無異。
如不服本判決，應於收受送達後10日內向本院提出上訴書狀，其
未敘述上訴之理由者，並得於提起上訴後10日內向本院補提理由
書狀（均須按他造當事人之人數附繕本）。
                                    書記官  劉貞達
中    華    民    國    98    年    12    月    31    日


司法院資訊處製作；財團法人民間司法改革基金會備份。
